最高法院刑事裁定　　　　　　　　　　111年度台抗字第252號
抗　告　人　林大安



上列抗告人因偽造有價證券等罪案件，不服臺灣高等法院中華民
國110年12月30日駁回其聲明異議裁定（110年度聲字第4601號）
，提起抗告，本院裁定如下：
    主  文
抗告駁回。
    理  由
一、按受刑人或其法定代理人或配偶以檢察官執行之指揮為不當
    者，得向諭知該裁判之法院聲明異議，刑事訴訟法第484 條
    定有明文。所謂指揮執行為不當，係指就刑之執行或其方法
    違背法令，或雖非違法而因處置失當者而言。又裁判確定前
    犯數罪者，併合處罰之；數罪併罰，有二裁判以上者，依刑
    法第51條之規定，定其應執行之刑，同法第50條第1 項前段
    、第53條分別定有明文。被告所犯數罪有二裁判以上時，其
    所犯各罪是否合於數罪併罰規定，應以各裁判中最先判決確
    定者為基準，凡在該裁判確定前所犯之各罪，均應依刑法第
    50條、第51條規定，定其應執行之刑。數罪併罰案件之實體
    裁判確定後，即生實質之確定力，已經定應執行刑確定之各
    罪，除因增加經另案判決確定合於數罪併罰之其他犯罪，或
    原定應執行刑之數罪中有部分犯罪，因非常上訴、再審程序
    而經撤銷改判，或有赦免、減刑等情形，致原裁判定刑之基
    礎已經變動，或其他客觀上有責罰顯不相當之特殊情形，為
    維護極重要之公共利益，而有另定應執行刑之必要者外，法
    院應受原確定裁定實質確定力之拘束，亦即法院不得再就該
    各罪之全部或部分重複定其應執行刑，此為本院最近所持見
    解。
二、原裁定意旨略以：
    抗告人林大安以臺灣臺北地方檢察署（下稱臺北地檢署）檢
    察官以106 年執字第5518號執行指揮書指揮執行之23罪，其
    中抗告人所犯強制性交及偽造有價證券等罪，係於民國 106
    年7月19日經本院106年度台上字第2195號判決以上訴不合法
    駁回確定。又臺北地檢署檢察官以108 年執字第3753號執行
    指揮書指揮執行之抗告人另犯各罪，其犯罪日期均在106 年
    1至6月間，與106 年執字第5518號執行指揮書之強制性交及
    偽造有價證券等罪，符合定應執行刑規定，請求臺北地檢署
    檢察官就108年執字第3753號執行指揮書之各罪刑與106年執
    字第5518號關於強制性交及偽造有價證券等罪，聲請法院合
    併定應執行刑。然臺北地檢署110 年7月15日北檢邦寬110執
    聲他1039字第1109053519號函否准其請求，抗告人因認檢察
    官指揮執行不當而聲明異議。
    惟查，106 年執字第5518號執行指揮書指揮執行抗告人所犯
    偽造有價證券等23罪，前經原審法院於105 年10月25日以10
    5年度侵上訴字第157號判決判處罪刑，並定「應執行有期徒
    刑14年7 月」。全案上訴本院，其中偽造有價證券、強制性
    交等罪部分，因上訴不合法律上程式，經本院於106年7月19
    日以106 年度台上字第2195號判決駁回上訴確定，至其他詐
    欺得利、強制及竊錄非公開活動身體隱私部位等罪係不得上
    訴第三審之案件，因上訴不合法經本院駁回上訴，而於 105
    年10月25日確定。雖抗告人所犯得上訴第三審與不得上訴第
    三審共計23罪先後確定，然經原審法院105 年度侵上訴字第
    157 號判決就該23罪所處之有期徒刑合併定應執行刑之實質
    確定力仍然存在。抗告人請求檢察官聲請法院合併定應執行
    刑之108 年執字第3753號執行指揮之偽造有價證券等罪，係
    其於「106年1至6月間」所犯（經原審法院107年度上訴字第
    3518號判決判處罪刑確定），為106 年執字第5518號指揮執
    行之各罪最先判決確定日105 年10月25日之「後」所犯，依
    上開說明，與106 年執字第5518號之23罪刑不符定應執行之
    要件。臺北地檢署檢察官未依抗告人請求將106年執字第551
    8 號執行指揮書指揮執行之各罪，其中強制性交及偽造有價
    證券等罪，再與108 年執字第3753號執行指揮書指揮執行之
    各罪聲請定應執行刑，核無不合，抗告人聲明異議，為無理
    由，應予駁回等旨。經核於法尚無違誤。
三、抗告意旨僅略以：原審法院105年度侵上訴字第157號確定判
    決，其中強制性交、偽造有價證券等罪部分，係經本院於10
    6年7月19日駁回其上訴確定，臺北地檢署檢察官指揮執行之
    108 年執字第3753號執行指揮書所執行之各罪，犯罪時間既
    在106年7月19日前，自得另與上開強制性交及偽造有價證券
    等罪合併定應執行刑云云。而未陳明有何數罪併罰之其他犯
    罪，或因非常上訴、再審程序而經撤銷改判，或有赦免、減
    刑等情形，致原裁判定刑之基礎已經變動，或其他客觀上有
    責罰顯不相當之特殊情形，為維護極重要之公共利益，而有
    另定應執行刑必要，係置原裁定所為明白論述於不顧，猶執
    已為原裁定指駁之事項，任意指摘原裁定違法、不當，其抗
    告為無理由，應予駁回。
據上論結，應依刑事訴訟法第412條，裁定如主文。
中    華    民    國    111   年   2    月    24      日
                  刑事第七庭審判長法  官  李  錦  樑  
                                  法  官  蔡  彩  貞  
                                  法  官  吳  淑  惠  
                                  法  官  錢  建  榮  
                                  法  官  林  孟  宜  
本件正本證明與原本無異
                                  書記官
中    華    民    國   111    年    3     月    22    日